【裁判字號】    98,訴,842
【裁判日期】    981208
【裁判案由】    違反槍砲彈藥刀械管制條例
【裁判全文】
臺灣高雄地方法院刑事判決               98年度訴字第842號
公  訴  人  臺灣高雄地方法院檢察署檢察官
被      告  甲○○
                    （現羈押於臺灣高雄看守所）
指定辯護人  本院公設辯護人陳信凱
上列被告因違反槍砲彈藥刀械管制條例等案件，經檢察官提起公
訴（97年度偵字第12446號），本院判決如下：
    主  文
甲○○犯非法販賣可發射子彈具殺傷力之槍枝未遂罪，累犯，處
有期徒刑參年陸月，併科罰金新臺幣伍萬元，罰金如易服勞役，
以新臺幣壹仟元折算壹日。扣案改造手槍壹枝（含彈匣壹個，槍
枝管制編號：0000000000號），沒收之。
    事  實
一、甲○○前於民國93、94年間因毀損、違反毒品危害防制條例
    等案件，分經本院以93年度簡字第3498號、93年度簡字第53
    66號、94年度簡字第4666號判決判處有期徒刑4 月、2 月、
    5 月，定應執行有期徒刑10月確定，甫於民國96年7 月16執
    行完畢出監。甲○○復不知警惕，明知未經許可，不得持有
    、販賣可發射子彈具有殺傷力之改造槍枝，竟自93年間7 月
    間某日起，在高雄市三民區高雄高工附近某處，自真實姓名
    、年籍不詳，自稱「盧進臣」之成年男子處取得仿FN廠1910
    型半自動手槍製造之槍枝，換裝土造金屬槍管而成之改造手
    槍1 枝（槍枝管制編號0000000000，含彈匣1 個）而持有之
    ，嗣甲○○因缺錢花用，竟基於販賣上開改造手槍之犯意，
    自97年4 月10日起，以向友人借用之0000000000號門號行動
    電話向不特定人兜售上開槍枝，嗣同年月27日與持00000000
    00號行動電話門號綽號「阿興」之真實姓名、年籍不詳成年
    男子，於電話中談妥以新臺幣（下同）3 萬元將上開槍枝販
    賣予「阿興」，並約定由甲○○先行攜帶槍管至高雄火車站
    供「阿興」驗貨。嗣同日11時7 分許，經警依通訊監察內容
    在高雄火車站查獲，並扣得手槍槍管1 枝，旋帶同甲○○前
    往其居處，於該處4 樓床頭櫃中起出槍身及於甲○○行李袋
    中起出扳機及其他槍枝零件，經警組合後送鑑定，認係具殺
    傷力之改造手槍。
二、案經高雄市政府警察局楠梓分局報告臺灣高雄地方法院檢察
    署檢察官偵查起訴。
    理  由
一、被告以外之人於審判外之言詞或書面陳述，除法律有規定者
    外，不得作為證據；又被告以外之人於審判外之陳述，雖不
    符刑事訴訟法第159 條之1 至第159 條之4 之規定，而經當
    事人於審判程序同意作為證據，法院審酌該言詞陳述或書面
    陳述作成時之情況，認為適當者，亦得為證據，刑事訴訟法
    第159 條第1 項、第159 條之5 定有明文。本件檢察官、被
    告及辯護人就本判決所引用各項證據之證據能力均明示同意
    有證據能力（A4卷第90頁），本院認該具有傳聞證據性質之
    證據，並無任何違法取證之不法情形，以之作為證據使用係
    屬適當，自得採為認定事實之證據。
二、上開事實，業據被告甲○○坦承不諱，復有高雄市政府警察
    局楠梓分局通訊監察譯文、搜索扣押筆錄、扣押物品目錄表
    、高雄市政府警察局槍枝初步檢視報告表在卷可稽，並有該
    改造手槍1 枝扣案可憑。又扣案槍枝經內政部警政署刑事警
    察局鑑定結果為：送鑑手槍1 枝（槍枝管制編號0000000000
    號），認係改造手槍，由仿FN廠1910型半自動手槍製造之槍
    枝，換裝土造金屬槍管而成，擊發功能正常，可供擊發適用
    子彈使用，具殺傷力，有卷附內政部警政署刑事警察局97年
    5 月26日刑鑑字第0970072508號槍彈鑑定書（A2卷第15至17
    頁）可佐，足認扣案之改造手槍可發射子彈，具有殺傷力。
    是被告自白核與事實相符，本件事證明確，被告犯行堪以認
    定，應依法論科。
三、論罪科刑
  (一)按未經許可持有改造槍枝，其持有之繼續，為行為之繼續，
    亦即一經持有槍枝，罪已成立，但其完結須繼續至持有行為
    終了時為止，為實質上一罪，其間法律縱有變更，然其行為
    既繼續實施至新法施行以後，即與犯罪後法律有變更之情形
    不同，不生新舊法比較適用之問題（最高法院95年度臺上字
    第2250號判決參照）。是本件被告自93年7 月間某日起持有
    上開改造手槍，其行為雖於持有後即屬成立，惟其持有行為
    繼續至本案查獲之97年4 月27日止，其行為方告終了，揆諸
    上開說明，自無新舊法比較之問題，合先敘明。
  (二)又按未經許可，無故持有改造手槍罪，其持有之繼續，為行
    為之繼續，至持有行為終了時，均論為一罪，其犯罪客體為
    該改造手槍，嗣後於持有行為繼續中，將持有之改造手槍出
    借他人，其出借行為必以持有行為為前提，亦以該改造手槍
    為犯罪客體，此種情形與原先單純持有改造手槍後，另行起
    意持該手槍犯他罪之情形不同，所犯他罪之客體並非該改造
    手槍，則持有改造手槍罪自應與所犯他罪分論併罰。至本件
    單純持有改造手槍後，於持有行為繼續中，另行出借他人之
    犯罪態樣，與持有毒品後，另行將該毒品轉讓或出賣他人，
    持有毒品之低度行為，為出賣或轉讓之高度行為所吸收，不
    再論以持有毒品罪相同，僅能依高度行為吸收低度行為之法
    則，論以出借改造手槍罪（最高法院96年度台上字第6757號
    判決參照）。
  (三)核被告所為係犯槍砲彈藥刀械管制條例第8 條第5 項、第1
    項之非法販賣可發射子彈具殺傷力之槍枝未遂罪。被告未經
    許可持有可發射子彈具有殺傷力之改造手槍後，於持有繼續
    中販賣他人，其持有之低度行為應已為販賣之高度行為所吸
    收，故不另論未經許可持有可發射子彈具有殺傷力之改造手
    槍罪。被告已著手於非法販賣改造手槍行為之實行，而未賣
    出得逞即為警查獲，其行為尚屬未遂階段，爰依刑法第25條
    第2 項之規定，減輕其刑。被告前有犯罪事實欄所載前案科
    刑及執行紀錄，有臺灣高等法院被告前案紀錄表可按，其於
    有期徒刑執行完畢後5 年以內，故意再犯本件有期徒刑以上
    之罪，為累犯，應依刑法第47條第1 項之規定，加重其刑，
    並依法先加後減。爰審酌被告未經許可，擅自持有可發射子
    彈具殺傷力之改造手槍，持有中復起意販賣，對於他人生命
    、身體以及社會治安造成潛在之危險與不安，實有可議，惟
    念其犯後坦承犯行，態度尚佳，持有扣案槍枝後並未用以犯
    案，及其持有時間、手段，並斟酌其在遭警查獲槍管後，即
    自願帶同警方前往其居處起獲槍身、扳機及其他槍枝零件等
    一切情狀，量處如主文所示之刑，另就併科罰金刑部分，諭
    知易服勞役以1 千元折算1 日，以資懲儆。
  (四)本件扣案具殺傷力之改造手槍1 枝（含彈匣1 個，槍枝管制
    編號0000000000）係違禁物，應依刑法第38條第1 項第1款
    規定宣告沒收。另扣案0000000000號行動電話門號晶片卡1
    張非被告所有，業據被告陳明在卷（A4卷第95頁），爰不予
    沒收，附此敘明。
據上論斷，應依刑事訴訟法第299 條第1 項前段，槍砲彈藥刀械
管制條例第8 條第5 項、第1 項，刑法第11條前段、第25條、第
47條第1 項、第42條第2 項前段、第38條第1 項第1 款，判決如
主文。
本案經檢察官乙○○到庭執行職務。
中    華    民    國    98    年    12    月    8    日
                  刑事第一庭    審判長法  官  蔡國卿
                                      法  官  張琬如
                                      法  官  王淑惠
以上正本證明與原本無異。
如不服本判決應於收受判決後10日內向本院提出上訴書狀，並應
敘述具體理由。其未敘述上訴理由者，應於上訴期間屆滿後20日
內向本院補提理由書(均須按他造當事人之人數附繕本)「切勿逕
送上級法院」。
中    華    民    國    98    年    12    月    8    日
                                      書記官  黃旭淑
附錄法條：
槍砲彈藥刀械管制條例第8條
未經許可，製造、販賣或運輸鋼筆槍、瓦斯槍、麻醉槍、獵槍、
空氣槍或第4 條第1 項第1 款所定其他可發射金屬或子彈具有殺
傷力之各式槍砲者，處無期徒刑或5 年以上有期徒刑，併科新臺
幣1 千萬元以下罰金。
未經許可，轉讓、出租或出借前項所列槍枝者，處5 年以上有期
徒刑，併科新臺幣1 千萬元以下罰金。
意圖供自己或他人犯罪之用，而犯前二項之罪者，處無期徒刑或
7 年以上有期徒刑，併科新臺幣1 千萬元以下罰金。
未經許可，持有、寄藏或意圖販賣而陳列第1 項所列槍枝者，處
3 年以上10年以下有期徒刑，併科新臺幣700 萬元以下罰金。
第 1 項至第 3 項之未遂犯罰之。


司法院資訊處製作；財團法人民間司法改革基金會備份。
